臺灣基隆地方法院刑事判決　　　　　　　 99年度易字第568號
公　訴　人　臺灣基隆地方法院檢察署檢察官
被　　　告　許益誠
　　　　　　林原瑞
上列 1人選　高雪琴律師
任辯護人
上列被告因竊盜等案件，經檢察官提起公訴（99年度偵字第4825
號），本院判決如下︰
    主  文
許益誠共同踰越門扇竊盜，累犯，處有期徒刑柒月。
林原瑞故買贓物，處拘役伍拾日，如易科罰金，以新台幣壹仟元
折算壹日。
    事  實
一、許益誠前曾因犯詐欺案件，經本院於民國96年2 月27日以95
    年度易字第451 號判處有期徒刑3 月，於同年4 月2 日確定
    ，嗣經本院以96年度聲減字第957 號裁定減刑為有期徒刑1
    月15日，於96年8 月15日易科罰金執行完畢（構成累犯）；
    林原瑞前曾犯有傷害、賭博、竊盜、侵占、妨害自由等前科
    （不構成本件累犯要件）。
二、許益誠與余鵬暉（另由檢察官簽分偵辦）為朋友關係。余鵬
    暉於民國99年8 月29日下午，撥打電話予許益誠，告稱其友
    人欲贈與伊白鐵乙批，邀約許益誠一同前往載運以便轉售，
    並囑許益誠向他人借用車輛以便載運該批白鐵，許益誠因無
    法覓得車輛，即撥打電話予從事資源回收業之林原瑞，告稱
    有乙批白鐵欲出售，囑林原瑞至臺北縣瑞芳鎮四腳亭火車站
    等候。嗣許益誠騎乘機車搭載余鵬暉於同日17時許抵達張志
    宏所經營、位於臺北縣瑞芳鎮○○路31之1 號之宏鑫汽車修
    理廠外，許益誠見該修理廠鐵門緊閉，無人在場接應，明知
    余鵬暉所稱其友人欲贈送伊白鐵乙批之情不實，竟仍與余鵬
    暉共同基於意圖為自己不法所有之犯意聯絡，由余鵬暉自鐵
    門側之縫隙踰越鐵門進入修理廠，徒手竊取張志宏所有而放
    置在修理廠內之白鐵帳棚架乙批（重約60公斤），將之由鐵
    門上方及縫隙處遞出後丟於門外地面，期間許益誠接獲林原
    瑞之電話，乃騎乘機車至四腳亭火車站引導林原瑞前往宏鑫
    汽車修理廠，林原瑞駕駛車牌號碼6711-RF 號自用小貨車抵
    達後，即著手秤量該批白鐵，許益誠則協助余鵬暉搬運剩餘
    之帳棚架，適宏鑫汽車修理廠員工黃奎聞聲後外出查看，見
    狀乃趨前制止，林原瑞明知該批白鐵帳棚架為來歷不明之贓
    物，竟仍繼續秤量該批白鐵帳棚架並搬上前開車輛，完畢後
    當場交付新台幣（下同）2,900 元予許益誠，許益誠轉交予
    余鵬暉，余鵬暉則從其中取出1,400 元交付予許益誠（起訴
    書誤載為余鵬暉、許益誠各分得1,400 元、1,500 元），林
    原瑞旋離開該處，並於翌日上午9 時許，將該批白鐵帳棚架
    載運至臺北縣新店市○○路○ 段242 號之銓太有限公司，出
    售予該公司不知情之會計人員吳淑雲。嗣經警據報後調閱監
    視錄影帶，依車號循線查獲林原瑞，再依林原瑞之供述查獲
    許益誠。
三、案經張志宏訴由臺北縣政府警察局瑞芳分局報告臺灣基隆地
    方法院檢察署檢察官偵查起訴。
    理  由
一、證據能力部分：
    按被告以外之人於審判外之言詞或書面陳述，除法律有規定
    者外，不得作為證據；又被告以外之人於審判外之陳述，雖
    不符刑事訴訟法第159 條之1 至第159 條之4 之規定，而經
    當事人於審判程序同意作為證據，法院審酌該言詞陳述或書
    面陳述作成時之情況，認為適當者，亦得為證據；另當事人
    、代理人或辯護人於法院調查證據時，知有第159 條第1 項
    不得為證據之情形，而未於言詞辯論終結前聲明異議者，視
    為有前項之同意，刑事訴訟法第159 條第1 項、第159 條之
    5 分別定有明文。查本案下列所引用之供述證據，經本院依
    法踐行調查證據程序，檢察官、被告、辯護人均不爭執各該
    證據之證據能力（見本院卷第64至66頁），且亦查無依法應
    排除其證據能力之情形，本院審酌上開證據資料製作時之情
    況，尚無違法不當及證明力明顯過低之瑕疵，亦認為以之作
    為證據應屬適當，是依刑事訴訟法第159 條之4 、第159 條
    之5 規定意旨，後述所引用證據之證據能力均無疑義，先予
    敘明。
二、認定事實之依據：
    訊據被告許益誠、林原瑞均矢口否認前開犯行，被告許益誠
    辯稱略以：當時是余鵬暉告訴伊說他朋友有白鐵要送他，已
    經都聯絡好了，所以伊才和他一起去，伊並不知道余鵬暉是
    要去竊取他人的東西云云，被告林原瑞則辯稱略以：是許益
    誠打電話告訴伊說有白鐵要賣給伊，伊並不知道該批帳棚架
    是贓物，是後來許益誠等人將錢都拿走了，帳棚架也都已經
    堆放在車上後，黃奎才告訴伊說這批帳棚架是別人的云云。
    經查：
  (一)系爭帳棚架係告訴人張志宏所有，原係放置在張志宏所經營
    位於臺北縣瑞芳鎮○○路31之1 號宏鑫汽車修理廠內，此經
    告訴人張志宏於警詢、偵查中陳明在卷，嗣被告許益誠與余
    鵬暉於99年8 月29日17時許，一同前往宏鑫汽車修理廠，並
    將系爭帳棚架以2,900 元之價格出售予被告林原瑞，被告許
    益誠與余鵬暉各分得1,400 元、1,500 元，林原瑞再將系爭
    帳棚架載運至臺北縣新店市○○路○ 段242 號之銓太有限公
    司，出售予該公司之會計人員吳淑雲等情，此為被告2 人所
    不爭執，並經證人黃奎於警詢、偵查及本院審理時證述明確
    ，復有訪查報告表、銓太有限公司收據、名片各1 紙、照片
    19幀（見偵查卷第18至20頁、第22至28頁、本院卷第20至22
    頁）在卷可稽，堪認此部分事實為真實。
  (二)被告許益誠雖辯稱：伊不知余鵬暉是去竊取他人的東西云云
    ，然被告許益誠自承稱：余鵬暉當時叫伊去幫他借借看有無
    車子，好來載這批白鐵，伊自己是有想說為什麼那麼好，有
    人要把白鐵送給余鵬暉，所以伊在電話中有問余鵬暉東西是
    不是真的是別人要給他的，他說是；後來伊載余鵬暉到了現
    場後，修理廠的大門是關起來的，伊就問余鵬暉說大門都關
    起來，東西要怎麼拿，並且又問余鵬暉說東西是不是真的是
    別人要給他的，余鵬暉說是，都聯絡好了，別人要給他的，
    余鵬暉就從大門旁邊的縫隙進去修理廠裡面；後來修理廠內
    有1 位老先生出來問余鵬暉說你們怎麼來搬工廠裡的東西，
    余鵬暉回答說是有人要給他的，那位老先生就說要記下車號
    等語（見本院卷第12、13頁），證人黃奎於本院審理時結證
    稱：當天下午4 點多，伊聽到外面有聲音，伊出來看，看到
    有1 輛小貨車停在修理廠的門口，有2 個年輕人已經將白鐵
    帳棚架搬到鐵門外面，當天因為是禮拜天，鐵門是關著的，
    他們是從鐵門旁邊的空隙將鐵條遞出去，伊就上前問那2 個
    年輕人「東西又不是你們的，你們為什麼在搬」，那2 個年
    輕人其中1 個就是庭上的被告許益誠，其中1 個人說「是０
    ００叫我來搬的」，但他當時說的名字伊忘記了，但不是工
    廠裡面的人等語（見本院卷第57頁），則余鵬暉若確係經他
    人告知欲贈與白鐵乙批，囑余鵬暉前往載運，而99年8 月29
    日為星期日假日，宏鑫汽車修理廠並未營業，該批白鐵又係
    放置在修理廠內，衡情該名欲贈與白鐵予余鵬暉之人應會親
    自在現場等候，或委託他人代為處理，以便余鵬暉得以順利
    取得該批白鐵，惟被告許益誠騎車搭載余鵬暉至宏鑫汽車修
    理廠外時，修理廠卻鐵門緊閉，且無人在外接應，此實有違
    事理之常，被告許益誠並因此而當場質疑余鵬暉，惟余鵬暉
    卻未嘗試與允諾贈與該批白鐵帳棚架之人取得聯繫，逕自越
    過鐵門旁邊之縫隙進入修理廠內，且在搬運該批帳棚架之過
    程中，又遭修理廠員工即證人黃奎出面制止，顯見被告許益
    誠主觀上對於余鵬暉並未獲得所有人同意贈與該批帳棚架，
    而係不法竊取他人財物乙節，應無不知之理，惟其竟仍繼續
    停留現場，且協助余鵬暉搬運部分帳棚架，此經共同被告林
    原瑞陳明在卷（見偵查卷第122 頁），復又就系爭帳棚架出
    售之價金分得1,400 元，足認被告許益誠與余鵬暉間就本件
    竊盜犯行確有犯意聯絡與行為分擔甚明。
  (三)被告林原瑞雖辯稱：伊並不知道該批帳棚架是贓物云云，然
    證人黃奎於本院審理時證稱：伊當時有跟林原瑞說「這不是
    你的東西，如果你載走，我就找你」，林原瑞就說「如果有
    問題，就找另外二個人，跟我沒有關係」，伊就說「你載走
    這個東西，怎麼會沒問題」，林原瑞就沒有講話，繼續在秤
    重，伊就記下他的車牌號碼等語（見本院卷第57頁），而被
    告林原瑞自承稱：伊平日收購廢鐵，會在簿子上登載出售人
    的資料，並請對方提供證件供伊登載，但這件伊沒有登記，
    因為許益誠說不用登記等語（見本院卷第67頁），被告林原
    瑞平時收購廢鐵，既均會登載出售人的資料，惟其於99年8
    月29日18時30分許駕車至宏鑫汽車修理廠時，該日時值假日
    ，宏鑫汽車修理廠鐵門緊閉，並未營業，被告林原瑞既親見
    余鵬暉係自宏鑫汽車修理廠內將系爭帳棚架由鐵門之縫隙中
    推出，而非開啟鐵門將帳棚架運出，且嗣又遭證人黃奎出面
    制止，其對該批帳棚架之來歷理當有所懷疑，惟其卻一反常
    態，未要求被告許益誠或余鵬暉提供證件供伊登載，即逕自
    收購該批帳棚架，足認被告林原瑞對於系爭帳棚架為來歷不
    明之贓物，主觀上應無不知之理，其執前詞否認本件犯行，
    無非卸責之詞，尚不足採信。
  (四)綜上，本件事證明確，被告等犯行洵堪認定，應予依法論科
    。
三、論罪科刑：
    按窗門與門扇、牆垣不同，踰越窗門竊盜者，固屬於刑法第
    321 條第1 項第2 款後段之踰越其他安全設備竊盜，若踰越
    門戶竊盜，即屬於該條款上段之踰越門扇竊盜，此有最高法
    院49年度台上字第1099號判決意旨足資參照。核被告許益誠
    所為，係犯刑法第321 條第1 項第2 款之踰越門扇竊盜罪；
    被告林原瑞所為，則係犯刑法第349 條第2 項之故買贓物罪
    。被告許益誠與余鵬暉間就前開踰越門扇竊盜犯行間，有犯
    意聯絡與行為分擔，應論以共同正犯。被告許益誠有如事實
    欄一所載之前案紀錄暨科刑執行情形，有臺灣高等法院被告
    前案紀錄表在卷可稽，其於受有期徒刑之執行完畢後，5 年
    內故意再犯有期徒刑以上之本罪，為累犯，應依刑法第47條
    第1 項之規定加重其刑。爰審酌被告許益誠正值青壯，不思
    循正途獲取報酬，卻竊取他人財物，被告林原瑞故買贓物，
    造成被害人追索困難，所為均不足取，渠等犯後均否認犯行
    ，兼衡渠等素行、犯罪手段、犯罪所生危害等一切情狀，分
    別量處如主文所示之刑，被告林原瑞部分並諭知易科罰金之
    折算標準，以資懲儆。
據上論斷，應依刑事訴訟法第299 條第1 項前段，刑法第28條、
第321 條第1 項第2 款、第349 條第2 項、第47條第1 項、第41
條第1 項前段，刑法施行法第1條之1，判決如主文。
本案經檢察官王亞樵到庭執行職務。
中    華    民    國  100     年    1     月    25    日
                  刑事第五庭審判長法  官  齊  潔
                                  法  官  吳佳齡
                                  法  官  蔡和憲
上正本證明與原本無異
對於本件判決如有不服，應於收受送達後10日內向本院提出上訴
書狀，上訴於臺灣高等法院，并按他造當事之人數附具繕本。
中    華    民    國   100    年    1     月    25    日
                                  書記官  翁其良
論罪法條：
中華民國刑法第321條
（加重竊盜罪）
犯竊盜罪而有左列情形之一者，處 6 月以上、 5 年以下有期徒
刑：
一、於夜間侵入住宅或有人居住之建築物、船艦或隱匿其內而犯
    之者。
二、毀越門扇、牆垣或其他安全設備而犯之者。
三、攜帶兇器而犯之者。
四、結夥三人以上而犯之者。
五、乘火災、水災或其他災害之際而犯之者。
六、在車站或埠頭而犯之者。
前項之未遂犯罰之。
中華民國刑法第349條
（普通贓物罪）
收受贓物者，處 3 年以下有期徒刑、拘役或 5 百元以下罰金。
搬運、寄藏、故買贓物或為牙保者，處 5 年以下有期徒刑、拘
役或科或併科 1 千元以下罰金。
因贓物變得之財物，以贓物論。